【裁判字號】    98,上易,2841
【裁判日期】    990323
【裁判案由】    竊盜等
【裁判全文】
臺灣高等法院刑事判決                98年度上易字第2841號
上  訴  人  臺灣桃園地方法院檢察署檢察官
被      告  乙○○
上列上訴人因被告竊盜等案件，不服臺灣桃園地方法院98年度易
字第740號，中華民國98年8月31日第一審判決（起訴案號：臺灣
桃園地方法院檢察署98年度偵字第14923號、98年度偵字第12399
號、98年度偵字第12959號），提起上訴，本院判決如下：
    主  文
原判決關於乙○○部分撤銷。
乙○○收受贓物，累犯，處有期徒刑捌月。
    事  實
一、戊○○、甲○○、辛○○、庚○○（業經本院於99年1 月22
    日以98年度上易字第2841號分別判處有期徒刑2 年、2 年、
    1年8月、1年7月確定在案）等人，緣楊慧明（所涉部分另由
    臺灣桃園地方法院檢察署檢察官偵查中）於97年底，由不明
    管道獲悉丙○○位於桃園縣蘆竹鄉○○路86號及88號3 樓住
    處（該住處為86號、88號兩門號雙拼為一之住宅）內置有價
    值不菲之財物及保險箱內置有鉅款，即與己○○（亦經本院
    以同前案判處有期徒刑1 年4 月確定）謀議召集熟識之慣竊
    ，計畫利用丙○○出國期間入宅行竊，隨後己○○乃於97年
    4 月下旬將上開資訊告知丁○○（亦經本院以同前案判處有
    期徒刑1年4月確定）覓人行竊，丁○○乃將此訊息告知其女
    婿戊○○，要戊○○找同夥及工具一同前往行竊。後於98年
    5月6日某時，楊慧明帶同己○○前往位於上該社區住處旁，
    並告知丙○○住宅位置及進出之路徑，並交給己○○1 只複
    製過之門禁感應卡，嗣後楊慧明於98年5 月10日某時再以電
    話告知己○○該人已出國，可以動手行竊。隨後戊○○、甲○○、丁○○、己○○、辛○○及庚○○等人乃共同意圖為
    自己不法之所有，基於竊盜之犯意聯絡，以附表所示之共犯
    組合方式，於附表所示之時間，以附表所示之方式，侵入附
    表所示之地點，竊取如附表所示被害人之財物，得手後逃逸
    。另乙○○前於94年因竊盜案件，經臺灣板橋地方法院於95
    年6月29日以95年度簡上字第7號判處有期徒刑2 年確定，復
    於94年間因贓物罪等案件，分別經臺灣板橋地方法院於95年
    4月7日、95年8 月21日各以95年度簡字第71號、95年度簡字
    第4322號分別判處有期徒刑3月、4月確定，並經臺灣板橋地
    方法院以96年度聲減字第3808號裁定減刑並定其應執行刑為
    有期徒刑2年2月15日確定在案，其於96年4 月15日入監執行
    ，於98年1 月10日因縮短刑期假釋出監並付保護管束，其保
    護管束迄於98年3 月28日因屆滿而未經撤銷假釋，該未執行
    之刑以已執行完畢論。仍不思悔改，明知甲○○於98年5 月
    13日中午12時許，在臺北縣板橋市○○街107之3號4 樓所交
    付之丙○○身分證1 張、臺灣土地銀行南崁分行支票19張、
    臺灣土地銀行大安分行存摺1本、第一銀行麗山分行存摺1本
    、臺新銀行大直分行存摺2本及丙○○印章2顆係來源不明，
    可疑為他人失竊之贓物（該物屬丙○○所有，於如附表編號
    3 所示時地遭竊），竟基於收受贓物之犯意，予以收受，並
    於98年5 月13日下午3時2分許，前往桃園縣蘆竹鄉○○路之
    臺灣土地銀行，欲提領收受上該丙○○之臺灣土地銀行支票
    ，但因印章不符而不能兌現而未得逞（所涉偽造有價證券及
    詐欺取財未遂部分，均未經起訴）。於98年6月5日下午2 時
    30分許，為警在臺北縣三重市○○○路與正義北路口前拘捕
    ，並扣得上開丙○○所失竊之身分證1 張、臺灣土地銀行南
    崁分行支票19張、臺灣土地銀行大安分行存摺1 本、第一銀
    行麗山分行存摺1 本、臺新銀行大直分行存摺2本及印章2顆
    等贓物，始悉上情。
二、案經丙○○訴由桃園縣政府警察局蘆竹分局報請臺灣桃園地
    方法院檢察署檢察官偵查起訴。
    理  由
壹、程序方面
    按被告以外之人於審判外之陳述，雖不符刑事訴訟法第 159
    條之1至第159條之4 之規定，而經當事人於審判程序同意作
    為證據，法院審酌該言詞陳述或書面陳述作成時之情況，認
    為適當者，亦得為證據；當事人、代理人或辯護人於法院調
    查證據時，知有刑事訴訟法第159條第1項不得為證據之情形
    ，而未於言詞辯論終結前聲明異議者，視為有前項之同意，
    刑事訴訟法第159條之1、第159條之5第1項、第2項分別定有
    明文。經查，本判決下列所引用之被告以外之人於審判外之
    陳述或非供述證據，檢察官、被告於本院言詞辯論終結前均
    未聲明異議，本院審酌上開證據資料製作時較無人情施壓或
    干擾，亦無不當取供，及證明力明顯過低之瑕疵，認以之作
    為證據應屬適當，故揆諸前開規定，認前揭證據資料有證據
    能力，合先敘明。
貳、實體方面
一、訊據被告對於上開犯行，迭於警詢、偵查、原審、本院審理
    時坦承不諱，核與證人即告訴人丙○○、證人即同案被告戊○○、甲○○、己○○、丁○○、辛○○、庚○○及乙○○
    之證述相符，另有卷附照片及被害人丙○○上開住處社區大
    樓錄影監視翻拍畫面、桃園縣政府警察局蘆竹分局初步現場
    勘察報告、現場勘察紀錄表、內政部警政署刑事警察局鑑驗
    書及通聯調閱查詢單等各1 份（臺灣桃園地方法院檢察署98
    年度偵字第14923號偵查卷(一)第106頁至第206頁、卷(二)第6頁
    ），並有扣案之告訴人丙○○身分證1 張、臺灣土地銀行南
    崁分行支票19張、臺灣土地銀行大安分行存摺1 本、第一銀
    行麗山分行存摺1本、臺新銀行大直分行存摺2本及告訴人丙○○印章2 顆等物，可資佐證，足認被告之自白與事實相符
    ，本件事證明確，被告上揭犯行至堪認定，應依法論科。
二、核被告所為，應成立刑法第349條第1項之收受贓物罪。又被
    告有如事實欄所示之犯罪科刑及執行紀錄，此有本院被告前
    案紀錄表乙份在卷可考，其於有期徒刑執行完畢後，5 年之
    內再犯有期徒刑以上刑之本罪，為累犯，應依刑法第47條第
    1項之規定，加重其刑。
三、原審據以論科，固非無見。惟法院為科刑判決時，對刑之量
    定，應以被告之責任為基礎，本於比例、平等及罪刑相當等
    原則，並審酌刑法第57條所列各款情狀為輕重之標準，查本
    件其餘共同被告戊○○、甲○○、己○○、丁○○、辛○○
    、庚○○6 人原審分別判處有期徒刑1年2月、有期徒刑1年2
    月、有期徒刑4月如易科罰金以新臺幣1000元折算1日、有期
    徒刑6月如易科罰金以新臺幣1000元折算1日、有期徒刑10月
    、有期徒刑9 月，經檢察官以原審量刑過輕提起上訴，由本
    院衡酌原審上開量刑顯與比例、平等及罪刑相當之原則相悖
    ，就上開同案被告改分別量處有期徒刑2年、2年、1年4月、
    1年4月、1年8月、1年7月確定，此有上開刑事判決在卷足憑
    ，本案被告係收受同案被告戊○○等竊來之贓物，其所生危
    害甚鉅，原審量處有期徒刑4 月，並諭知易科罰金之折算標
    準，亦與比例、平等及罪刑相當之原則有違，即有未洽，檢
    察官執此為上訴意旨，為有理由，自應由本院予以撤銷改判
    。爰審酌被告不思正常管道賺取財物，而收受贓物圖取不法
    利益，且素行不端有多次前科，犯罪之手段、方法、所得財
    物、所生危害，同案被告科刑情形及其他一切情狀，量處有
    期徒刑8月。被害人丙○○身分證1張、臺灣土地銀行南崁分
    行支票19張、臺灣土地銀行大安分行存摺1 本、第一銀行麗
    山分行存摺1本、臺新銀行大直分行存摺2本及被害人丙○○
    之印章2 顆屬被害人丙○○所有，業經被害人丙○○領回，
    亦非屬違禁物，爰不另為沒收宣告之諭知，附此敘明。
據上論斷，應依刑事訴訟法第369條第1項前段、第364條、第299
條第1項前段，刑法第349條第1項、第47條第1項，判決如主文。
本案經檢察官李金定到庭執行職務。
中    華    民    國    99    年    3     月    23    日
                  刑事第三庭  審判長法  官  陳博志
                                    法  官  劉興浪
                                    法  官  許文章
以上正本證明與原本無異。
不得上訴。
                                    書記官  蔡慧娟
中    華    民    國    99    年    3     月    23    日
附表：
┌──┬───┬────┬──────┬──────┬───┬────────┬──────────┐
│編號│ 共犯 │  時間  │    地點    │   手段     │被害人│   竊得物品     │    分工方式        │
│    │      │        │            │            │      │                │                    │
├──┼───┼────┼──────┼──────┼───┼────────┼──────────┤
│ 1  │戊○○│98年5 月│桃園縣蘆竹鄉│以螺絲起子1 │丙○○│洋酒、香菸、茶葉│丁○○及己○○在社區│
│    │甲○○│11日下午│五福路86號及│支及鐵撬2支 │      │等物品          │外公園內把風等待，並│
│    │丁○○│2 時許至│88號3樓     │毀越鐵門（毀│      │                │由丁○○隨時以手機與│
│    │己○○│晚上8 時│            │損部分，未據│      │                │戊○○聯繫，後來4人 │
│    │      │許      │            │告訴）後進入│      │                │將贓物搬上車後逃逸。│
│    │      │        │            │行竊        │      │                │                    │
├──┼───┼────┼──────┼──────┼───┼────────┼──────────┤
│ 2  │戊○○│98年5 月│同上        │利用上開鐵門│丙○○│                │戊○○、甲○○及鄭志│
│    │甲○○│12日凌晨│            │已遭毀壞之情│      │                │勇3人企圖燒開保險箱 │
│    │辛○○│2時 至4 │            │狀進入行竊，│      │                │，但燒了1個小時仍未 │
│    │      │時30分許│            │並攜帶乙炔。│      │                │打開而離去。        │
├──┼───┼────┼──────┼──────┼───┼────────┼──────────┤
│ 3  │戊○○│98年5 月│同上        │利用上開鐵門│丙○○│人民幣2 萬元、茶│丁○○及己○○在社區│
│    │甲○○│12日上午│            │已遭毀壞之情│      │葉20幾包、白金煙│外公園內把風等待，並│
│    │丁○○│9時50 分│            │狀，攜帶砂輪│      │斗、番刀、港幣  │由丁○○隨時以手機與│
│    │己○○│許至中午│            │機1 台進入行│      │3000 元 、身分證│戊○○聯繫，後來4人 │
│    │      │12 時 許│            │竊。並以98年│      │、土地銀行支票19│將左列贓物搬上車後逃│
│    │      │        │            │5 月11日晚間│      │張、土地銀行存摺│逸。另戊○○與甲○○│
│    │      │        │            │留置於現場之│      │1 本、第一銀行存│雖以左列方式打開保險│
│    │      │        │            │鐵撬2 支及攜│      │摺1 本、台新銀行│箱並發現保險箱內有現│
│    │      │        │            │帶之砂輪機打│      │存摺2 本、印章2 │有現金新臺幣280 萬元│
│    │      │        │            │開保險箱（毀│      │顆等物          │，惟因戊○○與甲○○│
│    │      │        │            │損部分，未據│      │                │商議共同獨吞該新臺  │
│    │      │        │            │告訴）。    │      │                │幣280 萬元，戊○○與│
│    │      │        │            │            │      │                │甲○○即商議先將保險│
│    │      │        │            │            │      │                │箱內之現金共新臺幣  │
│    │      │        │            │            │      │                │280 萬元及翡翠戒指1 │
│    │      │        │            │            │      │                │只（68克拉）留置於保│
│    │      │        │            │            │      │                │險箱內，嗣後再返回現│
│    │      │        │            │            │      │                │場取出共同獨吞。    │
│    │      │        │            │            │      │                │                    │
├──┼───┼────┼──────┼──────┼───┼────────┼──────────┤
│ 4  │戊○○│98年5 月│同上        │利用上開鐵門│丙○○│保險箱內之現金共│戊○○與甲○○返回現│
│    │甲○○│12日下午│            │已遭毀壞之情│      │新臺幣280 萬元及│場將上午以發現之現金│
│    │      │1時 許至│            │狀進入行竊。│      │翡翠戒指1 只（68│新臺幣280 萬元及翡翠│
│    │      │2時 許  │            │            │      │克拉）          │戒指1 只取出，由陳佑│
│    │      │        │            │            │      │                │在分得新臺幣140 萬元│
│    │      │        │            │            │      │                │及翡翠戒指1 只，吳佳│
│    │      │        │            │            │      │                │澤分得新臺幣140 萬元│
│    │      │        │            │            │      │                │。                  │
├──┼───┼────┼──────┼──────┼───┼────────┼──────────┤
│ 5  │戊○○│98年5 月│同上        │利用上開鐵門│丙○○│神像木雕2 尊、聚│因戊○○發現被害人洪│
│    │甲○○│13日下午│            │已遭毀壞之情│      │寶盆、銅壺、都彭│天贈尚未返回上開住處│
│    │辛○○│4時 許至│            │狀進入行竊。│      │打火機1個 、古董│，便與甲○○、辛○○│
│    │庚○○│晚上6 時│            │            │      │、茶壺7隻 、金屬│等人，邀集有竊盜共同│
│    │      │許      │            │            │      │製煙斗5支 、象牙│犯意之庚○○前往洪天│
│    │      │        │            │            │      │製煙斗1支 、礦石│贈住處內行竊及搬運左│
│    │      │        │            │            │      │3 塊、達摩木雕1 │列物品。由辛○○控制│
│    │      │        │            │            │      │尊、玉器1 只、帽│停車場出入口之鐵捲門│
│    │      │        │            │            │      │子1 頂等物品    │，再由甲○○負責攔停│
│    │      │        │            │            │      │                │彭昌陵所駕駛之車號  │
│    │      │        │            │            │      │                │163-XR號計程車駛入地│
│    │      │        │            │            │      │                │下停車場內，4 人將贓│
│    │      │        │            │            │      │                │物搬運上車後離去。  │
└──┴───┴────┴──────┴──────┴───┴────────┴──────────┘

司法院資訊處製作；財團法人民間司法改革基金會備份。
